臺灣高等法院刑事判決
109年度交上易字第58號
上  訴  人    臺灣宜蘭地方檢察署檢察官
被      告    陳農諺  


上列上訴人因被告公共危險案件，不服臺灣宜蘭地方法院一０八
年度交易字第二一五號，中華民國一０八年十二月九日第一審判
決（起訴案號：臺灣宜蘭地方檢察署一０八年度偵字第三四八七
號），提起上訴，本院判決如下：
    主  文
上訴駁回。               
    理  由
一、經本院審理結果，認第一審判決對被告陳農諺涉犯公共危險
    部分為無罪之諭知，核無不當，應予維持，並引用第一審判
    決書記載之證據及理由（如附件）。
二、檢察官上訴意旨略以：被告逃避警方攔查而騎乘機車逃逸後
    ，在蘇澳鎮蘇東中路與蘇東北路路口發生交通事故而摔倒在
    地之情形，自已符合道路交通管理處罰條例第三十五條第六
    項所規定『肇事』（發生交通事故、發生車禍）之要件。從而
    ，警方依前開規定，強制由受委託之羅東博愛醫院對被告實
    施血液之採樣程序，自無違反法律規定。原審排除被告血液
    報告之證據，顯有違誤等語。　　
三、按道路交通管理處罰條例第三十五條第六項規定警員得為强
    制移由醫療、檢驗機構實施採驗檢體之要件為：汽機車駕駛
    人「肇事拒絕接受」或「肇事無法實施」第一項測試之檢定
    者，當係指駕駛人發生交通事故（車禍）後，拒絕接受或無
    法實施酒測。經查，本案依蘇澳分局職務報告（偵卷第十頁
    ）所載：警方係於執行巡邏勤務時，行經蘇澳鎮蘇東中路，
    見被告騎機車未戴安全帽，欲向前攔查，被告見狀違規廻轉
    騎往市區方向，於攔查過程中自摔，警方始對其盤查。初始
    被告表示配合，卻不斷脫離警方控制，故要求其趴下，被告
    卻辱駡員警，因其於現場表示腰痛要求送醫，乃送往羅東博
    愛醫院。核與原審勘驗警員密錄器畫面顯示：警車與被告機
    車同時行抵路口後停止，警車隨即往前行駛數公尺（一車身
    距離）時，即見被告機車倒於地面（交易卷第六０頁）不同
    。被告機車既與警車同時行抵路口並均停止，警車甫前移即
    見機車倒於原地，已停止之機車倒地，實難認係騎乘摔車之
    肇事。又依密錄器影像顯示，被告旋遭警員壓制地上時，即
    稱閃到腰，要求不要壓，並一再稱願配合，於警員告知其有
    酒駕時，仍言配合，嗣因到場被告友人質疑員警，雙方言語
    態度不佳，被告因腰痛及欲安撫友人均未獲置理（被告：我
    配合你，然後你叫他不要再壓我，我腰很痛。警員：這是我
    權利啊！妨害公務也是你權利啊！警員：你先做酒測。被告
    ：我要拒測。警員：你要拒測，我跟你講，你選擇拒測嘛！
    被告：對。警員：但是你車撞到了(重複)，你沒辦法拒測，
    我現在叫交通隊來處理交通事故，依交通事故的話，你沒辦
    法做拒測。），而於警詢問酒測時為拒測表示等情。原審認
    被告既不符肇事，則警員以肇事為由，已與前開條例不合，
    且又係以送被告就醫為由，竟遽行採驗，於法有違，並權衡
    本案之危害、程序合法性與人權之基本保障，排除强制採驗
    之證據，採證認事核無違誤。檢察官猶以被告經警追攔自摔
    即符「肇事」上訴指摘，乃無理由，應予駁回。
四、被告經合法傳喚，無正當理由不到庭，乃不待其陳述，逕行
    判決。
五、據上論斷，應依刑事訴訟法第三百六十八條、第三百七十三
    條、第三百七十一條，判決如主文。
本案經檢察官李進榮到庭執行職務。
中　　華　　民　　國　一０九  年　  四  　月　  九　　日
                  刑事第四庭審判長法　官  陳筱珮
                                  法　官  羅郁婷
                                  法　官　陳玉雲
以上正本證明與原本無異。
不得上訴。
                                  書記官  蔡麗春
中　　華　　民　　國　一０九  年　  四  　月　  九　　日